臺灣彰化地方法院刑事判決　　　　　　　　　　　　　　九十三年度重訴字第八號
　　公　訴　人　台灣彰化地方法院檢察署檢察官
　　被　　　告　甲○○
　　選任辯護人　羅豐胤律師
　　　　　　　　洪明儒律師
　　　　　　　　黃靖閔律師
右列被告因違反槍砲彈藥刀械管制條例案件，經檢察官提起公訴（九十三年度偵字第
三五○三號、九十三年度偵字第三六九九號），本院判決如左：
    主  文
甲○○連續未經許可，製造可發射子彈具有殺傷力之槍砲，處有期徒刑參年陸月，併
科罰金新臺幣拾萬元，罰金如易服勞役，以新臺幣玖佰元（即銀元參佰元）折算壹日
。扣案如附表壹編號一至四所示之改造玩具手槍肆把、如附表貳所示之制式槍管肆支
、如附表參編號二所示之改造玩具手槍壹把，均沒收。
    事  實
一、甲○○明知手槍之主要組成零件制式槍管屬行政院公告之管制物品，不得私運進
    口，且明知非經中央主管機關許可，不得製造、販賣可發射子彈具有殺傷力之槍
    枝，因積欠地下錢莊款項，急需現金償債，竟基於自美國私運管制物品即具有殺
    傷力之制式槍管進口入台，及基於製造、販賣可發射子彈具有殺傷力之槍枝牟利
    之概括犯意，未經許可，先於民國九十三年四月初之某時，在台中縣豐原市○○
    路達昇模型玩具店，以不詳價格購買仿ＢＥＲＥＴＴＡ廠Ｍ九型半自動玩具手槍
    （含彈匣）二支、仿ＧＬＯＣＫ廠二七型半自動玩具手槍（含彈匣）一支，旋在
    其位於台北縣新莊市○○○路四十六號居處，以其所有個人電腦及週邊設備，透
    過美國ｅｂａｙ拍賣網站，與美國賣家聯繫購買制式槍管事宜，復於九十三年四
    月六日搭乘新加坡航空公司ＳＱ０３０飛機前往美國佛羅里達州，以美金一千七
    百元向該賣家購得ＢＥＲＥＴＴＡ廠九ｍｍ制式槍管四支、ＧＬＯＧＣＫ廠○‧
    四吋制式槍管五支，包裝好放入其所有之行李箱內，嗣於九十三年四月二十三日
    搭乘新加坡航空公司ＳＱ０２９飛機回台，而私運管制物品制式槍管進口，並將
    之放置於其前開新莊居處房間內。
二、甲○○復於九十三年四月二十四日、同年月二十五日，分別在台中縣豐原市○○
    路達昇模型玩具店、台北縣三重市○○街生存國際玩具店，各以不詳價格購入仿
    ＢＥＲＥＴＴＡ廠八四型半自動玩具手槍（含彈匣）一支、仿ＢＥＲＥＴＴＡ廠
    Ｍ九型半自動玩具手槍（含彈匣）一支、仿ＧＬＯＣＫ廠二七型半自動玩具手槍
    （含彈匣）二支。甲○○即基於概括犯意，自九十三年四月二十四日起至同年月
    三十日止，連據在其上開新莊居處內，以卸下前開購得之仿ＢＥＲＥＴＴＡ廠Ｍ
    九型半自動玩具手槍、仿ＧＬＯＣＫ廠二七型半自動玩具手槍之彈匣，將槍管固
    定鈕旋轉到ＯＦＦ之位置，推送滑套取出槍管，徒手換裝購得之制式槍管，再裝
    上滑套、彈匣之方式，組裝成如附表一所示機械性能良好，可供擊發子彈具有殺
    傷力之可發射子彈具有殺傷力之手槍四把，其中如附表三編號二所示之手槍一把
    ，因欠缺撞針簧及滑套蓋板，且滑套破裂，依現狀認不具殺傷力而製造未完成（
    起訴書誤載為模型槍，業經蒞庭檢察官更正為改造玩具手槍）。
三、甲○○以上開方式改造成可發射子彈具有殺傷力之槍枝後，其先後販售情形如下
    ：
  (1)九十三年四月底某日，甲○○因知悉友人乙○○需求槍械，乃與乙○○約在彰化
    縣員林鎮滷肉張便當店前見面，欲以十六萬元之代價，販賣仿如附表三編號二所
    示之ＧＬＯＣＫ廠二七型半自動改造玩具手槍一把予乙○○，因乙○○沒錢購買
    而販賣未遂，甲○○暫將該槍交予乙○○。乙○○收受發現該槍滑套破裂，將之
    藏放在彰化縣員林鎮東山國小側門旁排水溝內。
  (2)甲○○於九十三年四月底某日，攜帶二把仿ＢＥＲＥＴＴＡ廠Ｍ九型半自動改造
    玩具手槍，駕車搭載乙○○一同前往將憲政位於彰化縣員林鎮○○路浮圳巷二三
    號住處前，邀丙○○上車看槍，甲○○在車內展示上開改造玩具手槍二把，欲以
    三十二萬元之價格售予丙○○。丙○○檢視後認係玩具槍而未購買，甲○○遂攜
    回該二把改造玩具手槍而販賣未遂。
  (3)甲○○於九十三年五月二日十六時許，在丙○○前開住處內，欲以十六萬元之代
    價，出售仿ＢＥＲＥＴＴＡ廠Ｍ九型半自動改造玩具手槍一把，因丙○○不滿意
    而未成交，甲○○遂暫放丙○○住處。丙○○收受後藏放於彰化縣員林鎮○○路
    一段一六六之一號後方菜園內。
四、嗣於九十三年五月二日二十時許，甲○○駕駛車牌號碼０１１６─ＧＵ自小客車
    行經國道龍潭收費站前，被跟監多時之警員攔停，帶往國道警察局龍潭分隊辦公
    室調查，甲○○自白上開犯行，警方並於同日二十一時三十分許，依其自白在甲○○駕駛之自用小客車駕駛座下方起出具殺傷力之仿ＧＬＯＣＫ廠二七型半自動
    改造玩具手槍一支、槍械拆解給合圖四張、ＧＬＯＣＫ廠二七型半自動手槍細部
    分解圖一張、槍械圖鑑八張、挫刀一支；另於同日二十二時三十六分許，甲○○
    帶同警員在其台北縣新莊居處起出具殺傷力之仿ＢＥＲＥＴＴＡ廠Ｍ九型半自動
    改造玩具手槍二支、ＧＬＯＣＫ廠○‧四吋制式槍管三支、貝瑞塔廠九ｍｍ制式
    槍管一支、砂輪機一支、研磨工具一批、銼刀一支、易利信手機一支、玩具金屬
    彈殼一百四十顆，及未著手改造之仿ＢＥＲＥＴＴＡ廠八四型玩具手槍一支；王
    並供出上開改造玩具手槍之來源及去向，因而於同年五月三日十二時三十分許，
    為警在彰化縣員林鎮東山國小側門旁排水溝內，起出甲○○改造未完成之仿ＧＬ
    ＯＣＫ廠二七型玩具手槍一支（乙○○於同日十一時許丟棄該處，再電話告知甲○○槍枝丟棄處）；再於九十三年五月三日十三時三十分許，甲○○帶同警員在
    彰化縣員林鎮○○路一段一六六之一號後方菜園內，起出仿ＢＥＲＥＴＴＡ廠Ｍ
    九型半自動改造玩具手槍一把。
五、案經台中縣警察局、台中縣警察局豐原分局移送台灣彰化地方法院檢察署檢察官
    偵查起訴。
    理  由
一、被告甲○○右揭非法運輸手槍之主要組成零件制式槍管，及未經許可，製造可發
    射金屬或子彈具有殺傷力之改造玩具手槍之事實，已據被告於警、偵訊時及本院
    審理時供認不諱，被告並當庭操作本院設置之電腦設備，連線上網美國ｅｂａｙ
    拍賣網站，與販售ＢＥＲＥＴＴＡ廠槍械之賣家聯繫，此經本院審理時會同其選
    任辯護人羅豐胤律師當庭勘驗屬實，並有列印出之連線資料五張附卷可稽，益證
    被告確有與美國賣家聯繫購買制式槍管之能力。被告於九十三年四月六日搭乘新
    加坡航空公司ＳＱ０３０飛機前往美國，以美金一千七百元向不詳賣家購得ＢＥ
    ＲＥＴＴＡ廠九ｍｍ制式槍管四支、ＧＬＯＧＣＫ廠○‧四吋制式槍管五支，包
    裝好放入其所有之行李箱內，嗣於九十三年四月二十三日搭乘新加坡航空公司Ｓ
    Ｑ０２９飛機返台，而私運管制物品制式槍管進口等情，亦有被告之出入境資料
    在卷可參。又上開扣案之改造玩具手槍、制式槍管，經送請內政部警政署刑事警
    察局鑑驗結果：如附表一編號一至三所示之改造玩具手槍（槍枝管制編號：00
    00000000號、0000000000號、0000000000號）三
    把，係仿ＢＥＲＥＴＴＡ廠製Ｍ九型半自動手槍製造之玩具手槍，換裝制式槍管
    改造而成之改造手槍，機械性能良好，可擊發適用之子彈，認具殺傷力；如附表
    一編號四所示之改造玩具手槍一把（槍枝管制編號：0000000000號）
    ，係仿ＧＬＯＣＫ廠製二七型半自動手槍製造之玩具手槍換裝制式槍管而成之改
    造手槍，機械性能良好，可擊發適用之子彈，認具殺傷力；如附二編號一所示之
    槍管三支，係口徑○‧四吋制式槍管，其內具五條右旋之來復線；如附表二編號
    二之槍管一支，係口徑九ｍｍ制式槍管，其內有六條右旋之來復線；如附表三編
    號編號二所示支改造玩具手槍（槍枝管制編號：0000000000號）一把
    ，係仿ＧＬＯＣＫ廠製二七型半自動手槍製造之玩具手槍，換裝制式槍管改造而
    成之改造手槍，惟欠缺撞針簧及滑套蓋板，且滑套破裂，依現狀認不具殺傷力等
    情，有內政部警政署刑事警察局九十三年五月十二日刑鑑字第○九三○○九五四
    一一六號槍彈鑑定書附卷可稽（參見九十三年度偵字第三五○三號偵查卷第七十
    八頁至八十七頁），是該等改造手槍具有殺傷力，扣案槍管係制式槍管至為明顯
    ，要堪認定。至於被告供稱徒手換裝制式槍管改造手槍，未使用其他工具改造一
    節，亦經內政部警政署刑事警察局鑑定人員丁○○於本院審理時證稱：「只要卸
    下前開玩具手槍彈匣，將槍管固定鈕旋轉到釋放之位置，就可推送滑套取出槍管
    ，徒手換裝購得之制式槍管，再以相反步驟裝填即可完成」等語，並當庭徒手操
    作示範屬實。從而，被告上開自白部分核與事實相符，自堪採信。
二、至於右揭未經許可，販賣可發射子彈具有殺傷力之手槍未遂犯行部分：
  (1)販賣丙○○部分：此經被告於本院審理時坦白不諱，核與證人丙○○於九十三年
    五月三日警訊時之證述相符（證人丙○○於九十三年五月十四日偵訊時已證述被
    告連續二次販售槍枝予伊之事實，然丙○○於偵訊時未具結，依刑事訴訟法第一
    百五十八條之三規定，不得作為證據），雖證人丙○○於本院審理時證稱被告於
    九十三年四月底某日，曾在車上展示二支手槍，伊無意購買，被告另於九十三年
    五月二日至伊住處泡茶，離去時遺留一包物品，伊猜想是槍而丟在菜園內云云，
    其於審判中之陳述，與其在警詢中之前開陳述略有不符，惟按被告以外之人於檢
    察事務官、司法警察官或司法警察調查中所為之陳述，與審判中不符時，其先前
    之陳述具有較可信之特別情況，且為證明犯罪事實存否所必要者，得為證據，刑
    事訴訟法第一百五十九條之二定有明文。本件丙○○警詢供詞為經警查獲被告後
    首次陳述，較無利害權衡，且與被告供述內容相符，參佐卷附監聽譯文，丙○○
    確有與被告聯絡購買槍枝之交易事宜，其事後改證述前詞，顯係迴護自己之不實
    證詞，不足採信。準此，丙○○之前開警詢供述，顯具有較可信之特別情況，自
    得為被告不利之證據。
  (2)販賣乙○○部分：證人乙○○於本院審理時證稱：伊曾於九十三年四月底，與被
    告在彰化縣員林鎮滷肉張便當店見面聊天，被告在伊車上留了一包東西，伊不知
    裡面是槍，伊打電話詢問被告，被告叫伊丟掉，伊即丟在東山國小側門排水溝內
    云云，然依卷附承辦員警依法聲請對被告所使用之0000000000號行動
    電話、乙○○所使用之0000000000號行動電話進行通訊監察多日後，
    發現被告確有與乙○○上述販賣槍枝之事實，被告與乙○○之電話交談內容如下
    ：
    九十三年四月二十五日二十一時二十分十八秒：
      乙○○：「開幾台（指槍管）回來？」
      被告：「開九台（指九支制式槍管）回來。」
    九十三年四月二十九日十一時五十九分二十二秒：
      乙○○：「像我這台（指被告所交付之仿ＧＬＯＣＫ廠二七型改造玩具手槍）
      也不可以拉了，拉了半天也拉不好」。
      被告：「我會換一台比較好的給你，會讓你滿意的」。
      乙○○：「我沒有錢，欠你就抱歉了」。
      被告：「沒關係，我也讓你幫很多忙」。
    此有通訊監察譯文在卷可佐，此亦經被告坦白在卷，是證人乙○○於審理時之證
    述，顯係事後規避及維護被告之詞，而不足採信。
    綜上，本件事證明確，被告自白與事實相符，其前開犯行均洵堪認定。
三、按制式槍管係槍械之主要主要零件，為行政院頒佈懲治走私條例公告管制物品項
    目及其數額中之甲項管制進、出口物品。又刑法上所謂運送，係指載運輸送而言
    ，又私運管制物品進出口罪之所謂進出口，係指出入國界而言。又懲治走私條例
    第三條第一項所列之﹁運送﹂、﹁銷售﹂、﹁藏匿﹂走私物品之行為，本質上均
    屬同絛例第二條第一項私運管制物品罪之後續行為，是於私運管制物品進口既遂
    後之運送、銷售、藏匿行為，應為先前之私運管制物品罪所吸收，不另論罪。故
    核被告私運制式槍管回台，所為係犯懲治走私條例第二條第一項私運管制物品進
    口罪、槍砲彈藥刀械管制條例第十三條第一項非法運輸手槍之主要組成零件罪。
    被告以一行為運輸制式槍管及私運管制物品進口而同時觸犯二罪名，為想像競合
    犯，依刑法第五十五條前段規定，應從較重之槍砲彈藥刀械管制條例第十三條第
    一項運輸手槍主要組成零件罪（公訴人雖未載明所犯法條，然已於起訴書事實欄
    內敘明，本即為公訴人起訴範圍內，且於本院審理時經蒞庭檢察官當庭補充更正
    之）。被告製造具殺傷力之改造玩具手槍後販賣未遂之行為，係違反槍砲彈藥刀
    械管制條例第十一條第一項未經許可，製造可發射金屬或子彈具有殺傷力之改造
    玩具手槍罪、同條例第十一條第一項、第五項未經許可，販賣可發射金屬或子彈
    具有殺傷力之改造玩具手槍未遂罪。其所犯未經許可，持有可發射金屬或子彈具
    有殺傷力之改造玩具手槍之低度行為，為其所犯未經許可，製造、販賣可發射金
    屬或子彈具有殺傷力之改造玩具手槍之高度行為所吸收，均不另論罪。其未經許
    可，持有可發射金屬或子彈具有殺傷力之改造玩具手槍之主要組成零件之犯行，
    為其所犯之未經許可，製造可發射金屬或子彈具有殺傷力之改造玩具手槍罪之部
    分行為，均不另論罪。再被告先後製造具殺傷力之手槍及不具殺傷力之手槍，雖
    有既遂與未遂，惟時間緊接，所犯構成要件相同之罪，顯係基於概括犯意為之，
    應依刑法第五十六條規定，從一未經許可製造可發射子彈具有殺傷力之手槍既遂
    罪論處，並加重其刑。被告先後販賣具殺傷力之改造玩具手槍予乙○○、丙○○
    ，雖未成交而販賣未遂（起訴書記載被告於九十三年五月二日十六時許，攜帶具
    殺傷力之改造手槍，交予不知情之丙○○保管，此經蒞庭檢察官補充更正被告係
    販賣交付予知情之丙○○），其時間緊接，所犯係構成要件相同之罪，顯係基於
    概括犯意為之，應依刑法第五十六條規定，從一未經許可販賣可發射子彈具有殺
    傷力之手槍未遂罪論處，加重其刑，並按既遂犯之刑減輕其刑（被告未經許可，
    販賣可發射子彈具有殺傷力之槍枝予乙○○未遂部分，起訴書雖未論及，然與前
    開起訴部分，有連續犯裁判上一罪關係，本為起訴效力所及，本院自應併予審理
    ）。又被告所犯之運輸手槍主要組成零件罪，及未經許可，製造可發射金屬或子
    彈具有殺傷力之改造玩具手槍罪，與未經許可，販賣可發射金屬或子彈具有殺傷
    力之改造玩具手槍未遂罪間，具有方法結果之牽連關係，核為牽連犯，應依刑法
  第五十五條規定，從一重以犯罪態樣較重之未經許可，製造可發射子彈具有殺傷
    力之槍枝罪處斷。起訴書雖記載被告涉犯同條例第十條第一項之製造具殺傷力模
    型槍罪嫌，惟經公訴檢察官以補充理由書及當庭更正起訴法條為同條例第十一條
    第一項，本院自毋庸為變更法條之諭知。又公訴檢察官認為依情節輕重，應論以
    被告未經許可，販賣可發射金屬或子彈具有殺傷力之改造玩具手槍罪，惟被告製
    造具有殺傷力支改造手槍後，先後三次販賣予乙○○、丙○○均未成交，是被告
    販賣可發射子彈具有殺傷力之槍枝罪，仍僅止於未遂階段，公訴檢察官認為被告
    所為已達販賣既遂，尚有未洽，附此敘明。
四、刑法第六十二條前段規定「對於未發覺之罪自首而受裁判者，減輕其刑」所稱之
    「發覺」，並不以有偵查犯罪權之機關或人員確知其人犯罪無誤為必要，如有確
    切之根據得為合理之可疑而對行為人發生嫌疑時，即得謂為已發覺（最高法院七
    十二年度臺上字第六四一號判例意旨參照）。查本件警方係依據線報檢舉被告涉
    有販賣槍枝罪嫌，經警方依法聲請就被告使用之0000000000號、乙○○使用之0000000000號行動電話實施通訊監察並進行跟監，且於九十
    三年四月三十日檢附偵查報告書向院聲請搜索票，擬依跟監、監聽進度，至丙○○位於彰化縣員林鎮○○○路二三號住處、乙○○位於彰化縣員林鎮○○街二○
    號住處執行搜索。嗣於九十三年五月二日二十時許，被告駕車行經國道龍潭收費
    站前，為跟監之警方攔停查獲等情，業據證人即承辦員警李慶峰於本院審理時到
    庭證述屬實，並有上開通訊監察譯文及錄音帶、台中縣警察局搜索票聲請書在卷
    可稽（見九十三年警聲蒐字第一七三七號卷）；雖被告為警查獲時，並無積極確
    切之證據足認被告有販賣槍枝之犯行，然依警方獲知之線報及通訊監察之內容，
    已足使警方產生被告持有槍械之合理可疑，被告為警查獲後，向警方供承伊持有
    槍械等語，係屬被告之自白，本件被告並無自首之情事，被告之選任辯護人認被
    告有自首之情事，容有誤會（起訴書雖記載被告自首犯行，惟經公訴檢察官以補
    充理由書更正本件被告不符自首要件）。再者，被告於偵查中均已自白上開犯行
    ，並主動供述其等所製造、販賣之全部改造玩具手槍之來源及去向，因而查獲上
    開改造玩具手槍、制式槍管等情，亦經證人警員李慶峰證述在卷，應依槍砲彈藥
    刀械管制條例第十八條第四項前段規定，減輕其刑（公訴檢察官認被告不符自白
    ，容有誤會）。被告上開刑之加重、減輕事由，先加後減之。爰審酌被告正值青
    壯，犯罪手段雖屬平和，但所為均已嚴重破壞社會治安，其所製造、販賣之改造
    玩具手槍之數量，非屬大量，且時間尚短，即為警查獲，改造玩具手槍後販賣未
    遂，暨犯罪後坦承犯行，態度良好等一切情狀，量處如主文所示之刑，併就所處
    罰金刑部分，諭知易服勞役之折算標準，以資懲儆。
五、沒收：
  (1)扣案如附表一編號一至四所示之改造玩具手槍四把、附表三編號二所示之改造未
    完成之玩具手槍一把，及如附表二編號一、二所示之制式槍管四支，核屬違禁物
    ，應依刑法第三十八條第一項第一款規定，予以宣告沒收。
  (2)扣案如附表四編號一至三之結合圖、分解圖、圖鑑，均非違禁物，且與本案之犯
    行無直接密切之關連；扣案如附表五編號一、二、三所示之砂輪機一支、研磨工
    具一批、銼刀一支，並非供被告製造上開改造玩具手槍所用（被告係徒手換裝制
    式槍管改造而成）；附表五編號四所示之易立信手機，亦非專供被告製造、販賣
    改造玩具手槍之用；扣案附表五編號五所示之玩具金屬彈殼一百四十顆，均係被
    告購買玩具槍時附贈，業據被告供明，且無殺傷力；扣案如附表三編號一所示之
    仿ＢＥＲＥＴＴＡ廠八四型半自動手槍製造之玩具手槍（含彈匣一個）一支，經
    送請內政部警政署刑事警察局鑑定結果，認為該玩具手槍並無改造情形，有該局
    九十三年五月十二日刑鑑字第○九三○○九五四一六號槍彈鑑定書附卷可稽，而
    本件槍械鑑定人丁○○於審理時證稱該槍並無明顯磨挫痕跡等語，則該玩具手槍
    既無證據證明被告已著手改造；是上開扣案物，均非違禁物亦非被告犯罪所用之
    物，自不得諭知宣告沒收，檢察官聲請沒收，自無從照准，併此敘明。
據上論斷，應依刑事訴訟法第二百九十九條第一項前段，懲治走私條例第二條第一項
，槍砲彈藥刀械管制條例第十一條第一項、第五項、第十三條第一項、第十八條第四
項前段，刑法第十一條前段、第五十五條、第五十六條、第二十六條前段、第四十二
條第二項、第三項、第三十八條第一項第一款，罰金罰鍰提高標準條例第二條、現行
法規所定貨幣單位折算新臺幣條例第二條，判決如主文。
本案經檢察官郭銘禮到庭執行職務。
中      華      民      國    九十三    年      九      月    三十      日
                                臺灣彰化地方法院刑事第一庭
                                  審判長法官  洪  志  賢
                                  法      官  簡  璽  容
                                  法      官  宋  恭  良
右正本證明與原本無異。
如不服本判決，應於判決送達後十日內，向本院提出上訴狀。
                                  法院書記官  劉  玫  金
中      華      民      國    九十三    年      十      月      一      日
附錄論罪科刑法條：
懲治走私條例第二條第一項：
私運管制物品進口﹑出口逾公告數額者，處七年以下有期徒刑，得併科新台幣二十萬
元以下罰金。
槍砲彈藥刀械管制條例第十一條
未經許可，製造、販賣或運輸第四條第一項第一款所稱其他可發射金屬或子彈具有殺
傷力之各式槍砲者，處五年以上有期徒刑，併科新臺幣一千萬元以下罰金。
未經許可，轉讓、出租或出借前項所列槍砲者，處三年以上十年以下有期徒刑，併科
新臺幣七百萬元以下罰金。
意圖供自己或他人犯罪之用，而犯前二項之罪者，處無期徒刑或七年以上有期徒刑，
併科新臺幣一千萬元以下罰金。
未經許可，持有、寄藏或意圖販賣而陳列第一項所列槍砲者，處一年以上七年以下有
期徒刑，併科新臺幣七百萬元以下罰金。
第一項至第三項之未遂犯罰之。
槍砲彈藥刀械管制條例第十三條
未經許可，製造、販賣或運輸槍砲、彈藥之主要組成零件者，處三年以上十年以下有
期徒刑，併科新台幣七百萬元以下罰金。
未經許可，轉讓、出租或出借前項零件者，處一年以上七年以下有期徒刑，併科新台
幣五百萬元以下罰金。
意圖供自己或他人犯罪之用，而犯前二項之罪者，處五年以上有期徒刑，併科新台幣
一千萬元以下罰金。
未經許可，持有、寄藏或意圖販賣而陳列第一項所列零件者，第六月以上五年以下有
期徒刑，併科新台幣三百萬元以下罰金。
第一項至第三項之未遂犯罰之。
附表一：
一、送鑑手槍一支（獲案槍枝管制編號0000000000）認係仿ＢＥＲＥＴＴ
    Ａ廠Ｍ九型半自動手槍製造之玩具手槍，換裝制式槍管改造而成支改造手槍，機
    械性能良好，可即發適用子彈，認具殺傷力。
二、送鑑手槍一支（獲案槍枝管制編號0000000000）認係仿ＢＥＲＥＴＴ
    Ａ廠Ｍ九型半自動手槍製造之玩具手槍，換裝制式槍管改造而成支改造手槍，機
    械性能良好，可即發適用子彈，認具殺傷力。
三、送鑑手槍一支（獲案槍枝管制編號0000000000）認係仿ＢＥＲＥＴＴ
    Ａ廠Ｍ九型半自動手槍製造之玩具手槍，換裝制式槍管改造而成支改造手槍，機
    械性能良好，可即發適用子彈，認具殺傷力。
四、送鑑手槍一支（獲案槍枝管制編號0000000000）認係仿ＧＬＯＣＫ廠
    二七型半自動手槍製造之玩具手槍，換裝制式槍管改造而成支改造手槍，機械性
    能良好，可即發適用子彈，認具殺傷力。
附表二：
一、送鑑槍管三支，認係口徑○‧四吋制式槍管，其內具五條右旋來復線。
二、送鑑槍管一支，認係口徑九ｍｍ制式槍管，其內具六條右旋之來復線。
附表三：
一、送鑑手槍一支（獲案槍枝管制編號0000000000）認係仿ＢＥＲＥＴＴ
    Ａ廠八四型半自動手槍製造之玩具手槍，經檢視，槍管內具阻鐵，無法供發射彈
    丸使用，認不具殺傷力。
二、送鑑手槍一支（獲案槍枝管制編號0000000000）認係仿ＧＬＯＣＫ廠
    二七型半自動手槍製造之玩具手槍，換裝制式槍管改造而成支改造手槍，欠缺撞
    針簧及滑套蓋板，且滑套破裂，依現狀，認不具殺傷力。
附表四：
一、槍械拆解給合圖四張
二、ＧＬＯＣＫ廠二七型半自動手槍細部分解圖一張
三、槍械圖鑑八張
附表五：
一、砂輪機一支
二、研磨工具一批
三、銼刀一支
四、易利信手機一支
五、玩具金屬彈殼一百四十顆
